【裁判字號】    92,交易,572
【裁判日期】    921212
【裁判案由】    過失傷害
【裁判全文】
臺灣臺中地方法院刑事判決                        九十二年度交易字第五七二號
    公  訴  人  臺灣臺中地方法院檢察署檢察官
    被      告  乙○○
    被      告  甲○○
右列被告因過失傷害案件，經檢察官提起公訴（九十二年度偵字第一六四一○號），
本院合議庭裁定適用簡式審判程序，判決如左：
    主  文
乙○○因過失傷害人，處有期徒刑貳月，如易科罰金，以佰元折算壹日。
甲○○因過失傷害人，處有期徒刑月，如易科罰金，以佰元折算壹日。
    事  實
一、甲○○於民國九十二年一月十九日，未領有機車駕駛執照騎乘車牌號碼ＩＵＪ─
    二一一號重機車，沿臺中縣太平市○○路○段由北往南方向行駛，於同日二十時
    三十五分許，途經臺中縣太平市○○路○段二七九巷口時，原應注意行車應按速
    率限制規定行駛，依當時情形，並能注意，竟疏未注意，在時速限制四十公里之
    道路以六、七十公里時速行駛，適乙○○駕駛車牌號碼Ｂ２─六三Ｏ九號自小客
    車，沿上開路段由南往北方向左轉駛至，因甲○○於上開無號誌交岔路口，未讓
    先駛入交岔路口內左轉之小客車先行，及乙○○駕駛自小客車左轉未注意直行駛
    來之機車，致兩車擦撞後王車再偏往右前方撞上路旁行人丙○○及丁○○○，致
    丙○○因而受有頭部外傷併腦震盪、頭皮撕裂傷、胸部挫傷、右鎖骨骨折及丁○○○因而受有右脛腓骨粉碎性骨折及頭部外傷併臉部擦傷等傷害。乙○○、甲○○於肇事後均留於現場，並向到場處理警員陳明係肇事者，自首接受裁判。
二、案經被害人丙○○及丁○○○訴由臺中縣警察局霧峰分局報告臺灣臺中地方法院
    檢察署檢察官偵查起訴。
    理  由
一、訊據被告甲○○及乙○○對於右揭事實坦承不諱，核與告訴人丙○○及丁○○○
    指訴情節相符，並有道路交通事故調查報告表及現場照片六張在卷可資佐證。按
    汽車行駛時，駕駛人應注意車前狀況，並隨時採取必要之安全措施，且行車速度
    ，應依標誌之規定，不得超速行駛，又直行車尚未進入交岔路口，而轉彎車已達
    中心處開始轉彎，直行車應讓轉彎車先行。道路交通安全規則第九十四條第三項
    、第九十三條第一項第一款、第一百零二條第一項第六款後段及道路交通管理處
    罰條例第二十一條第一項第一款分別載有明文。本件被告甲○○騎乘機車途經本
    件車禍發生地點，本應注意遵守道路交通安全規則之規定，詎其依當時情節能注
    意而疏未注意車前狀況，及乙○○駕駛自小客車左轉未注意直行駛來之機車，致
    兩車擦撞後王車再偏往右前方撞上路旁行人丙○○及丁○○○以致肇事；再者本
    件經送臺灣省臺中縣區車輛行車事故鑑定委員會鑑定結果：認被告甲○○駕駛重
    機車未注意車前狀況，超速駕車，未讓先行駛入交岔路口內左轉之小客車先行，
    無照駕車有違規定，為肇事主因。被告乙○○駕駛自小客車左轉未注意直行駛來
    機車，為肇事次因，丙○○及丁○○○均無肇事因素。此有臺灣省臺中縣區行車
    事故鑑定委員會九十二年四月十日中縣鑑字第九二ＯＯ七六號函附鑑定意見書在
    卷可據，是以被告二人均有過失至明。而告訴人丙○○因本件車禍而受有頭部外
    傷併腦震盪、頭皮撕裂傷、胸部挫傷、右鎖骨骨折及告訴人丁○○○因而受有右
    脛腓骨粉碎性骨折及頭部外傷併臉部擦傷等傷害，亦有診斷證明書二紙附卷可稽
    ，告訴人之受傷，與被告之過失行為間並有相當因果關係。事證明確，被告二人
    之過失傷害犯行均堪認定。
二、核被告甲○○、乙○○所為，均係犯刑法第二百八十四條第一項前段之過失傷害
    罪。被告甲○○無照駕車，此業經臺中縣警察局霧峰分局交通事故談話紀錄表記
    載明確，有該談話紀錄表附卷可查，被告甲○○無照駕車，因而致人受傷，依法
    應負刑事責任，應依道路交通管理處罰條例第八十六條第一項規定加重其刑。被
    告甲○○、乙○○二人一行為造成告訴人丁○○○、丙○○二人受有傷害，觸犯
    上開二過失傷害罪，為想像競合犯，均應從一重之刑法第二百八十四條第一項前
    段之過失傷害罪處斷。又被告乙○○、甲○○於肇事後均留於現場，並於警員到
    場時陳明係肇事者，接受偵訊並坦承肇事，有被告乙○○、甲○○九十一年一月
    十九日臺中縣警察局霧峰分局交通事故談話紀錄表在卷可按，乙○○、甲○○為
    對於未發覺之罪自首而接受裁判，應依法減輕其刑，被告甲○○部分並先加後減
    。爰審酌被告乙○○、甲○○二人分別之過失程度、所生之危害、肇事後之態度
    及被害人因而受傷，且被告乙○○、甲○○均尚未與被害人達成民事和解賠償等
    一切情狀，分別判處如主文所示之刑，並均諭知易科罰金之折算標準。
三、依刑事訴訟法第二百七十三條之一第一項、第二百九十九條第一項前段，刑法第
    二百八十四條第一項前段、第五十五條，第六十二條前段、第四十一條第一項前
    段，道路交通管理處罰條例第八十六條第一項，罰金罰鍰提高標準條例第一條前
    段、第二條前段，判決如主文。
中      華      民      國    九十二    年     十二     月     十二     日
      臺灣臺中地方法院交通法庭
                                        法  官  張清洲
右正本證明與原本無異。
如不服本判決，應於送達後十日內向本院提出上訴狀（須附繕本），上訴於臺灣高等
法院臺中分院。
                                        書記官
中      華      民      國    九十二    年     十二     月     十二     日
附錄論罪科刑法條
刑法第二百八十四條第一項
因過失傷害人者，處六月以下有期徒刑，拘役或五百元以下罰金，致重傷者，處一年
以下有期徒刑、拘役或五百元以下罰金。


司法院資訊處製作；財團法人民間司法改革基金會備份。
